【裁判字號】    97,易,275
【裁判日期】    970630
【裁判案由】    恐嚇
【裁判全文】
臺灣屏東地方法院刑事判決               97年度易字第275號
公  訴  人  臺灣屏東地方法院檢察署檢察官
被      告  丙○○
上列被告因恐嚇案件，經檢察官提起公訴（97年度偵字第27號）
，本院判決如下：
    主    文
丙○○以加害生命之事，恐嚇他人致生危害於安全，處有期徒刑
壹年。緩刑年。緩刑期間付保護管束，並應遵守如附表所示事
項。扣案鋸子壹把沒收。
    事    實
一、丙○○於民國96年12月17日（起訴書誤載為18日，經公訴檢
    察官於本院審理時更正）晚間8 時40分許，在屏東縣九如鄉
    ○○村○○街114 號，即「第7 屆立法委員候選人蘇震清後
    援會」前，因對現場正與他人聊天之甲○○說話之音量等節
    存有意見，竟基於恐嚇之犯意，仗其略帶酒意之威（尚未致
    影響其辨識行為違法或依其辨識而行為之能力）而持所有之
    鋸子1 把自右側後方架住甲○○頸部，並不時舞動作勢揮砍
    ，致甲○○因心生畏懼而生危害於生命安全。
二、案經甲○○訴由屏東縣警察局里港分局報告臺灣屏東地方法
    院檢察署檢察官偵查起訴。
    理    由
一、證據審查部分：按被告以外之人包括共犯、共同被告、被害
    人、證人等於審判外之言詞或書面陳述，因違反直接審理及
    言詞審理之原則，應令踐行證人具結程序並使被告得以行交
    互詰問權利，始符合正當法律程序及憲法賦予人民訴訟權及
    防禦權之旨，司法院大法官會議釋字第384 號、第582 號解
    釋意旨可供參考；又依刑事訴訟法第159 條第1 項規定，被
    告以外之人於審判外之言詞或書面陳述等傳聞證據，原則上
    無證據能力。本件公訴意旨提出證人甲○○、己○○、乙○
    ○、庚○○、戊○○、丁○○於司法警察調查中所為之陳述
    ，為被告以外之人於審判外之陳述，經查無得為證據之例外
    情形，應認為均無證據能力。
二、前揭犯罪事實，業據被告丙○○於本院97年6 月23日最後一
    次審理期日自白不諱，並經證人即被害人甲○○、證人即當
    時因在場與甲○○同桌聊天而目擊全部經過之人己○○、戊
    ○○於本院審理時到庭具結後證述綦詳，核與本院於同一期
    日當庭以播放方式勘驗現場監視錄影內容相符，復有扣案鋸
    子1 把在卷可稽，被告丙○○自白恐嚇犯行，堪認與事實相
    符。今以頸部乃人體生命中樞及重要動脈密集分布所在部位
    ，外無骨骼或其他厚實之軟組織包覆保護，極其脆弱，若遭
    利器所傷，瞬間即可能發生致命之危險，一般人於頸部遭人
    以諸如鋸子等，專供切割破壞堅韌物體之工具架住，甚至作
    勢揮砍時，其因感生命有隨時遭剝奪侵害之急迫危險而生強
    烈恐懼，要屬常情，是被告丙○○前開恐嚇之行為，已致生
    危害於被害人甲○○之生命安全，堪予認定。本件被告犯罪
    事證已臻明確，應依法論科。
三、核被告丙○○所為，係犯刑法第305 條恐嚇危害安全罪。爰
    審酌丙○○之年齡、品行、教育程度、犯罪動機、手段、情
    狀、對於法益所生危害之程度，其為57年6 月15日出生、受
    有國中畢業教育程度、務農為業之人，業據其在本院審理時
    陳明在卷，本件犯罪時已近強仕，前於79年間曾犯賭博罪，
    經本院79年度簡字第576 號判處罰金3,000 元確定，嗣80年
    間經減刑為1,500 元，於80年2 月28日繳納罰金執行完畢，
    有臺灣高等法院被告前案紀錄表及臺灣屏東地方法院檢察署
    刑案資料查註紀錄表各1 份在卷可按，本件倚恃酒意而因細
    故恐嚇他人之動機，於眾人聚集候選人競選總部前泡茶聊天
    之情狀下，持利鋸以架在頸部及揮舞作勢揮砍之手段，對素
    不相識之人施以恐嚇之情節，致使被害人心生恐懼之程度，
    及其犯罪經查獲後，自警詢及本院最後一次審理期日前，均
    仍百般抵賴，嗣經被害人及前開在場地方人士主動強力勸諭
    協調後，始向被害人道歉，並於本院最後一次審理期日時坦
    承犯行之犯後態度等一切情狀，量處如主文所示之刑，以資
    儆懲。
四、又被告丙○○前未曾因故意犯罪受有期徒刑以上刑之宣告，
    已如前述，其此因一時失慮而罹於刑章，諒經此偵審程序及
    刑之宣告後，當知所警惕，信無再犯之虞，其本件犯罪時就
    被害人生命安全形成之威脅非輕，惟幸未釀成實害，嗣後並
    已經取得諒解，有被害人及當日其他在場地方人士具名之陳
    情書、和解書在卷可參，茲以其既有正當職業，若酌令向公
    益團體提供勞務以貢獻社會兼予警惕，並藉遠離酒精等足生
    影響其思慮、性情之物，促其自我約制，安分守己，降低再
    犯之危險（已經被告於本院審理時承諾如再有飲酒情事，願
    受重刑之處罰），基於社會人力資源之有效運用，亦非無再
    觀後效之餘地，爰併諭知緩刑3 年，緩刑期間付保護管束，
    並禁止飲食含酒精成分之物，另應向財團法人中華民國臺灣
    佛教慈濟慈善事業基金會屏東分會，或其他經檢察官指定之
    公益團體提供120 小時之勞務，以啟自新。
五、扣案鋸子1 把為被告丙○○所有並供犯前開犯罪使用之工具
    ，業據其自承在卷，依刑法第38條第1 項第2 款為沒收之諭
    知。
據上論斷，依刑事訴訟法第284 條之1 、第299 條第1 項前段，
刑法第305 條、第74條第1 項第1 款、第2 項第5 款、第8 款、
第93條第1 項第2 款、第38條第1 項第2 款，刑法施行法第1 條
之1， 判決如主文。
本案經檢察官許英輝到庭執行職務
中    華    民    國    97    年    6     月    30    日
                  刑事第二庭    法  官  陳松檀
以上正本證明與原本無異。
如不服本判決應於收受本判決送達後10日內向本院提出上訴書狀
，其未敘述上訴理由者，並得於提起上訴後10日內向本院補提理
由書狀（均須按他造當事人之人數附繕本）「切勿逕送上級法院
」
中    華    民    國    97    年    6     月    30    日
                                書記官  林祥玉
附錄本判決論罪科刑法條全文
中華民國刑法第305條
以加害生命、身體、自由、名譽、財產之事，恐嚇他人致生危害
於安全者，處2 年以下有期徒刑、拘役或300 元以下罰金。
【附    表】
┌─┬────────────────────────────┐
│  │                      應遵守事項                        │
├─┼────────────────────────────┤
│一│向「財團法人中華民國臺灣佛教慈濟慈善事業基金會屏東分會」│
│  │或其他經檢察官指定之公益團體提供壹佰貳拾小時之義務勞務  │
├─┼────────────────────────────┤
│二│禁止飲食含酒精成分之物                                  │
├─┼────────────────────────────┤
│備│「財團法人中華民國臺灣佛教慈濟慈善事業基金會屏東分會」  │
│  │地址：屏東縣長治鄉○○村○○路83-1號                    │
│註│電話：（08）000-0000                                    │
└─┴────────────────────────────┘


司法院資訊處製作；財團法人民間司法改革基金會備份。
